【裁判字號】    92,聲再,29
【裁判日期】    921031
【裁判案由】    聲請再審
【裁判全文】
臺灣臺北地方法院刑事裁定                          九十二年度聲再字第二九號
    聲  請  人
    即  被  告  甲○○
右列聲請人因傷害案件，對於本院民國九十二年五月二十日第二審確定判決（九十一
年度簡上字第一五一號），聲請再審，本院裁定如左：
    主  文
再審之聲請駁回。
    理  由
一、聲請再審意旨略以：
（一）聲請人即被告甲○○遭告訴人林碧黎告訴傷害案件，告訴人於民國九十一年六
      月二十五日庭訊時先指稱「後來我從左側車門進入，坐在她的左側：：」，後
      指訴「我是坐車子右側，被告坐在我的左邊」、「事實上是被告原先坐在車子
      的右側，我請她坐進去一點，她沒有動，我就把她擠進去，就在我努力關門時
      ，被告才用右腳頂住車門，並順勢踢我一腳」，告訴人關於「聲請人所坐位置
      」及「其本身由何側車門進入」，供述前後矛盾。又告訴人指訴其背部遭被告
      以右腳踢傷，然警車狹小空間，一般人均難以右腳踢鄰坐之人背部，何況被告
      身材肥胖，如何能在狹小警車後座以右腳踢告訴人背部？告訴人提出之臺北市
      仁愛醫院八十九年十月十九日驗傷診斷書上，人體圖背面、正面竟無記載瘀腫
      位置，論斷欄致傷原因、推定受傷時間均空白，顯與一般驗傷診斷書記載習慣
      不符，且該驗傷診斷書之論斷欄致傷原因、推定受傷時間均空白，不足以證明
      告訴人背部、左手臂有於八十九年十月十九日上午九時五十五分許因被告而受
      有傷害。綜上所述，自有勘驗告訴人之傷痕、鑑定驗傷單、傳喚出具診斷書之
      醫師到庭做證之必要，原審就此等足以影響於判決之重要證據漏未審酌，爰依
      刑事訴訟法第四百二十一條之規定聲請再審。
（二）又聲請人聲請調閱八十九年十月十九日上午九時五十五分許臺北市政府廣場門
      口之錄影帶，原審拒絕調查，故意張冠李戴指聲請人請求調閱警車內之錄影帶
      ，自亦屬就足以影響於判決之重要證據漏未審酌，而有刑事訴訟法第四百二十
      一條規定之再審事由。
（三）告訴人是女人，當時著冬季長袖制服，苟其背部、左上肢、左手臂受有傷害，
      顯非外人所能目視，而馬逢伯是男人，於九十一年七月十一日到庭結證稱：「
      當我到三張犁派出所之後，看到林碧黎身上有些瘀傷紅腫」，與常理不符，證
      人馬逢伯亦有偽證之嫌。
二、按有罪之判決確定後，有左列情形之一者，為受判決人之利益，得聲請再審︰：
    ：二、原判決所憑之證言、鑑定或通譯已證明其為虛偽者；前項第一款至第三款
    及第五款情形之證明，以經判決確定，或其刑事訴訟不能開始或續行非因證據不
    足者為限，得聲請再審，刑事訴訟法第四百二十條第一項第二款、第二項定有明
    文。又不得上訴於第三審法院之案件，除前條規定外，其經第二審確定之有罪判
    決，如就足生影響於判決之重要證據漏未審酌者，亦得為受判決人之利益，聲請
    再審，刑事訴訟法第四百二十一條亦定有明文。
三、經查：
（一）依刑事訴訟法第四百二十條第一項第二款事由聲請再審部分：
      聲請人甲○○固然主張本院九十一年度簡上字第一五一號判決所憑之證言，即
      臺北市政府駐警隊副隊長馬逢伯之證詞為虛偽，然並未提出確定判決證明馬逢
      伯確有偽證犯行，揆諸前揭說明，聲請人主張上開案件所憑之證言為虛偽，既
      未經判決確定足以證明，或有刑事訴訟不能開始或續行非因證據不足等情事，
      其逕行提起本件聲請，核與再審要件不符，礙難准許。
（二）依刑事訴訟法第四百二十一條事由聲請再審部分：
    １勘驗告訴人之傷痕部分：
      查本案聲請人提出上訴日期為九十一年五月二十日，有蓋印本院收狀戳之刑事
      上訴狀可憑（見本院九十一年度簡上字第一五一號傷害案卷第二頁），距案發
      時即八十九年十月十九日已有一年又七個月之久，告訴人身上之瘀傷衡情早已
      復原，聲請人請求法院勘驗告訴人之傷痕，亦無法查明告訴人於八十九年十月
      十九日之傷勢，此證據方法核無調查必要，縱未勘驗，亦難謂係足以影響於判
      決之重要證據漏未審酌。
    ２鑑定驗傷診斷書、傳喚出具驗傷診斷書之醫師到庭部分：
      卷附臺北市仁愛醫院出具之驗傷診斷書（見北檢八十九年度偵字第二０七一一
      號卷第十九頁），屬於公務員職務上製作之證明文書，其上既已載明受驗人即
      告訴人之姓名、年籍、暨「左上肢瘀腫玖乘公分、左手背瘀血肆乘壹公分、
      背部瘀腫拾貳乘伍公分」等檢查結果，並由主治醫師賴啟仁簽名蓋印，並鈐有
      臺北市立仁愛醫院關防章，雖人體圖部分未繪出瘀腫位置，論斷欄致傷原因、
      推定受傷時間亦記載「（以下空白）」，然查人體圖僅為輔助說明之圖示，非
      必要記載事項，至於致傷原因、推定受傷時間，須當事人自行陳明或法院傳喚
      證人加以調查，檢驗醫師時難僅依傷勢斷定上開致傷原因及時間，故而記載「
      （以下空白）」，此並不違常態，該驗傷診斷書既無顯有不可信之情況，依刑
      事訴訟法第一百五十九條之四第一款之規定，自得為證據，聲請人要求鑑定驗
      傷單、傳喚出具診斷書之醫師到庭做證，而未提出任何積極證據證明該驗傷診
      斷書不足憑信，承審法官以該驗傷診斷書做為判決之依據，亦難謂係足以影響
      於判決之重要證據漏未審酌。
    ３請求調閱臺北市政府廣場門口錄影帶部分：
      查本案偵查卷宗第十五至十七頁附有案發當日甲○○女士滋擾案蒐證相片資料
      ，該等相片係由錄影帶翻拍而出，影印並非清晰，尤其部分畫面拍攝到行進中
      之計程車、護送被告離去之警車等畫面，車內影像更因光線不足而模糊無法辨
      識，且因被告經警護送上車時，多名警員為執行職務圍在警車車身，致車內影
      像遭到阻擋而無法窺視，是縱調取該錄影帶，亦無法查知聲請人請求調查之事
      項，原承審法官未予調取，同難認係足以影響於判決之重要證據漏未審酌。
    ４末查，告訴人於九十一年六月二十五日庭訊時原稱「後來我從左側車門進入，
      坐在她的左側：：」，後改稱「我是坐車子右側，被告坐在我的左邊」等情，
      固有當日訊問筆錄可憑（見本院九十一年度簡上字第一五一號傷害案卷第五十
      一頁、五十七頁），然查告訴人於改稱時已陳述：「我是坐車子右側，被告坐
      在我的左邊，我也覺得法官剛剛的理解有誤，事實上是被告原先坐在車子的右
      側，我請她坐進去一點，她沒有動，我就把她擠進去，就在我努力關門時，被
      告才用右腳頂住車門，並順勢踢我一腳」等語甚明（見同上卷宗第五十七頁）
      ，告訴人原先陳述案發情況時，因未與承審法官正確溝通理解致有訛誤，然其
      既已於同一期日闡明真意，即難謂告訴人關於「聲請人所坐位置」及「其本身
      由何側車門進入」前後供述矛盾，聲請人此部分之質疑容有過慮；另本院衡諸
      卷附照片，認聲請人身材並非肥胖，警車亦非過小，所指伊身材肥胖，不可能
      在狹小警車後座以右腳踢告訴人背部一節，並無可採，其執上情指摘應勘驗告
      訴人之傷痕、鑑定驗傷診斷書、傳喚出具驗傷診斷書之醫師到庭做證，據以聲
      請再審，核無理由。本件足以影響於傷害案件判決之重大證據為告訴人之指訴
      ，證人董裕武、張書台、馬逢伯之證言及臺北市仁愛醫院之驗傷診斷書，確定
      判決均加以傳喚調查，並已就聲請人請求調查之上開事項如何不足採取論述甚
      詳，核無足以影響於判決之重要證據漏未審酌之情，至確定判決如何審酌上開
      證據乃其自由心證之範圍，為法官之職權，殊與漏未審酌有間，本件再審之聲
      請核無理由，應予以駁回。
據上論斷，應依刑事訴訟法第四百三十四條第一項，裁定如主文。
中    華      民      國     九十二     年      十      月    三十一    日
                                    臺灣臺北地方法院刑事第五庭
                                        審判長法  官  黃程暉
                                              法  官  高偉文
                                              法  官  吳靜怡
右正本證明與原本無異。
如不服本裁定，應於送達後五日內，向本院提出抗告狀。
                                              書記官  游秀珠
中    華      民      國     九十二     年      十一    月      五       日


司法院資訊處製作；財團法人民間司法改革基金會備份。
